Inventaris van het archief van de familie Baart de la Faille, 1764-1956 (1996)
Nationaal Archief, Den Haag
- AANVULLING 2013, XII.
  - II Baart de la Faille, 1.2.
    - Johan Marcus Baart de la Faille (1867-1952), 1.2.12.
      - Stukken betreffende het particulier leven, 1.2.12.2.
        - Stukken betreffende zijn schoonfamilie Pekelharing., ca. 1906-1980; 586; 1 omslag
          Van topzomer tot topzomer. Publicatie over geslacht Pekelharing, tak Dirk P.; 1783-1976 van G.G. Pekelharing; ongedateerd.
    - Dr. Samuel Baart de la Faille (1871-1943), 1.2.13.
      - Ongedateerd artikel bij 25-jarig jubileum als predikant van Hollandsche kerk in Londen, ca. 1980-1995; 587; 1 stuk
      - “ De Jongen” (1925, uitgegeven bij Van Lochum Slaterus te Arnhem) en “Beschadigde Levens” (1932, uitgegeven bij “De Tijdstroom” te Lochem), beide door zijn vrouw Henriëtte Wichers Hoedt geschreven., 1925, 1932; 588; 2 stukken
    - Dr. Cornelis Jacob( Kees) Baart de la Faille (1880-1939), 1.2.14.
      - Stukken betreffende het particulier leven, 1880-1868; 589; 1 omslag
        Extract geboorteregister Groningen;1880.
        Boekje met gedichten en foto’s schoonouders Rikkers Fischer te Drachten bij 25-jarig huwelijksfeest; 1900.
        Utrechtse getuigschriften van diploma’s: HBS 1896, Gymnasium 1898, candidaats-examen Botanice et Zoölogia (cum laude) 1901, idem Geologia et Mineralogica 1902 en doctoraal Botanice et Zoölogia 1905.
        Uitgebreid verslag van Kees van lustrumviering in Utrecht en de benadering van Agaath, zijn toekomstige vrouw; ca 1904.
        Akte voltrekking van zijn huwelijk met Agatha Sophia Fischer; Dragten, 1906.
        Schrift met verslag door Kees van huwelijksdag en -reis,1906; menukaart kort daarvoor in Amstel Hotel Amsterdam; brief aan ouders over komend feest in Utrecht, menukaart huwelijksdag met handtekening aanwezigen.
        Winterswijksche courant met bericht over benoeming tot leraar aldaar, 1906.
        Feestdicht van Cornelis bij 35ste trouwdag van schoonouders Rikkers Fischer, 1910.
        Briefje van tantes uit Deventer, waaruit blijkt dat zoon Rob geld probeert bijeen te krijgen voor genealogisch onderzoek; 1927.
        Overlijdensbericht van schoonmoeder Theda Rikkers Fischer-Posthuma; Arnhem 1929
        Schrift met reisverslag naar Zuid Afrika 1937, met foto aan dek.
        Portretfoto van Cornelis, met afdruk van foto van Cornelis met vrouw en zoon; ca 1937.
        Overlijdensadvertentie met verslagen en foto begrafenis; 1939.
        In memoriam in blad van internationale Esperantobeweging en condoleance vanuit Geneve door de voorzitter, 1939; artikel in jubileumboek van Nederlandse Esperantobeweging; met Nederlandse vertaling; 2003.
        Rouwannonce bij het overlijden van zijn weduwe Agatha Sophia Rikkers Fischer (1882-1968); idem extract bevolkingsregister.
    - Robert Daniël Baart de la Faille (1882-1950), 1.2.15.
      - Overlijdensbericht namens echtgenote J. van Baarle en zoon Jacob; Haarlem, 1950; 590; 1 stuk
    - Jacob(Job) Baart de la Faille (1886-1959), 1.2.16.
      - Twee foto’s van Job (waarvan één met onbekende); foto van eerste echtgenote, Alice Plato, ca. 1900-1950; 591; 3 stukken
      - Publicaties, waaronder artikel in Telegraaf van Augustus 1920, over een op zijn initiatief (onder de parapluie van de Nederlandse tak van de Liga van neutrale landen, waarvan hij secretaris was) opgericht monument in Verdun ( na eerste wereldoorlog), ca. 1920; 592; 3 stukken
      - Staaten Letterkundig maandblad ”Nederland”, jaargang 1935, waarin opgenomen tekst van de eenakter “Prélude” van Job; met afschrift: Bezetting van een in 1944 gespeelde eenakter van Jean Cocteau, ca. 1935-1944; 593; 2 stukken
      - Gedicht “bevrijd Nederland”, mei 1945.; 594; 1 stuk
      - Levensbericht in familiebijbel, over-resp. door Job geschreven., 1943; 595; 1 stuk
      - Twee necrologieën in Haarlemse dagbladen; augustus 1959 en rouwannonce van zijn (tweede) echtgenote Elly Fransen van de Putte, ca. 1959-1965; 596; 2 stukken
    - Henri Theodore Baart de la Faille (1888-1959), 1.2.17.
      - Overlijdensadvertentie, 1959; idem van zijn schoonzoon Franciscus Hermannus Gerritzen ( 1912-2007) en van kleindochter Migelien Gerritzen (19542010), 3 stukken; 597
        Zie voor door hem verzamelde familiegegevens hierboven onder 519-527.
    - Robert (Rob) Leonard Baart de la Faille (1907-1997), 1.2.18.
      - Stukken betreffende het openbaar leven., 1.2.18.1.
        - Artikel in Nederlands tijdschrift voor Geneeskunde (1948); afschriften van teksten van artikelen en van, als longarts te Utrecht, gehouden medische voordrachten (veelal ongedateerd); artikel bij jubileum diaconessenhuis Utrecht: “In ziekenhuizen lijden meer mensen door gebrek aan zorg dan door gebrek aan kennis”, 1984., ca. 1940-1955, 1984; 598; 1 omslag
      - Stukken betreffende het particulier leven., 1.2.18.2.
        - Stukken betreffende bijzondere gebeurtenissen, met foto’s, 1915-1997; 599; 1 omslag
          -Briefkaart uit Drachten aan zijn vader in Utrecht; 1915.
          Foto van Oude Gracht 294 in Utrecht, zijn studentenhuis; 1927-1934.
          Krantenartikel over promotie in Utrecht, 1939; foto van diner na afloop.
          -Foto van Rob; ca 1970.
          Annonces na het overlijden van Rob in 1997 en van zijn vrouw Catharina Johanna Elisabeth (Kitty) Pabst in 1999.
          Toespraak bij begrafenis van Rob door oudste zoon, 1997
        - Stukken betreffende de familie van zijn echtgenote C.J.E. Pabst, 1907-1998; 600; 1 omslag
          Bevat
          kopieën uit “Nederlandse Genealogieën”, deel XI,1996, betreffende de genealogie van de familie Pabst
          Brief van J.G. Pabst uit 1907, vader van C.J.E. Pabst, aan zijn zusters.
          Dagboek Jhr. J.P. Bloys van Treslong (1912-1915), grootvader van C.J.E. Pabst.
          kopie van In memoriam kolonel J.G. Pabst, verschenen in Cavaleristisch Tijdschrift,1930.
          kopie van rouwannonce Johanna Cornelia Feith-Pabst ( 1915-1998), zuster van C.J.E. Pabst.
    - Cornelis (Kees) Adrianus Baart de la Faille (1914-2010), 1.2.19.
      - Diverse stukken betreffende loopbaan en persoonlijk leven, 1924-2010; 601; 1 omslag
        Jeugdportretfoto, ca 1924.
        Handgeschreven belijdenis bij toetreden tot Remonstrantse Broederschap in 1934.
        Brief hierover van zijn vader.
        Franse Carte de Tourisme met pasfoto, 1937.
        Brieven van zijn ouders in de oorlogstijd 1940-1945.
        Krantenartikel uit 2008 over zijn loopbaan als restauratie-architekt in Utrecht.
        Overlijdensannonce, 2010; portretfoto.
        Tekst van twee toespraken bij zijn begrafenis.
        Aanstelling van zijn echtgenote als vertaalster bij de Ambassade van India, 1953.
        Portretfoto van zijn vrouw Willie Bürbach, ca 2000.
    - Jacob (Jaap) Baart de la Faille (1922-2011), 1.2.20.
      - Rouwannonce bij zijn overlijden, 2011; 602; 1 stuk
        Zie onder 531 door zijn echtgenote geschreven geschiedenis, resp. verzamelde familiefoto’s
    - Harold Baart de la Faille, 1931, 1.2.21.
      - Dissertatie “Erythropoietic Protoporphyria”, en rouwannonces van zijn broer Wilfried (1928-2003) en zijn ex-echtgenote Eva Kuyper (1938-2001), 1975, ca. 2001-2003; 603; 3 stukken